臺灣士林地方法院民事簡易判決
                                  111年度士簡字第1419號
原      告  邱淑惠
訴訟代理人  王子豪律師
被      告  鄭美珠
            洪正豐
            洪良諺
上列當事人間請求侵權行為損害賠償事件，於中華民國111年11
月30日言詞辯論終結，本院判決如下︰
    主  文
被告應連帶給付原告新臺幣捌萬零貳佰捌拾壹元，及被告鄭美珠自民國一百一十一年九月十二日起、被告洪正豐、洪良諺自民國一百一十一年十一月十八日起，均至清償日止，按年息百分之五計算之利息。
原告其餘之訴駁回。
訴訟費用新臺幣參仟陸佰肆拾元，由被告連帶負擔新臺幣捌佰柒
拾肆元，其餘新臺幣貳仟柒佰陸拾陸元由原告負擔。
本判決原告勝訴部分得假執行，但被告如以新臺幣捌萬零貳佰捌
拾壹元為原告預供擔保後，得免為假執行。
原告其餘假執行之聲請駁回。
    事實及理由
一、按訴狀送達後，原告不得將原訴變更或追加他訴，但請求之
    基礎事實同一者，不在此限，民事訴訟法第255條第1項第2
    款定有明文。經查，原告起訴時僅以鄭美珠為被告，嗣於本
    院審理中，追加洪正豐及洪良諺為被告，核其所為訴之追加
    ，請求之基礎事實同一，合於前揭規定，應予准許。
二、被告經合法通知，未於言詞辯論期日到場，核無民事訴訟法
    第386條所列各款情事，爰依原告之聲請，准由其一造辯論
    而為判決。
三、原告主張：原告於民國111年4月8日，與其友人騎乘車牌號
    碼000-0000號機車，行經新北市三芝區101縣道9.5K處時，
    遭枯萎脫落之樹木枝幹（下稱系爭枯木）砸中而摔倒（下稱
    系爭車禍），而系爭枯木係位於被告三人所有之新北市○○區
    ○○○○段○○○○段00地號土地（下稱系爭土地）上，因被告等對
    坐落於系爭土地上之樹木管理維護失當，致原告與其友人因
    遭系爭枯木脫落砸中而發生系爭車禍，造成原告受有左側大
    腿及左膝挫傷、頭部外傷及臉挫傷、二側性手部挫傷等傷害
    ，原告因系爭車禍受有傷害，為此請求被告等連帶賠償醫療
    費用新臺幣（下同）2,285元、看護費用10,000元、工作損
    失12,696元、安全帽及寵物急診費5,300元，及精神慰撫金3
    0萬元，以上合計請求被告等賠償原告330,281元，另依民法
    第185條第1項前段規定，被告三人因過失之共同侵權行為致
    原告受有傷害，依法自應連帶負賠償責任。為此，爰依民法
    第184條第1項前段、第185條第1項前段、193條、195條、第
    196條之規定請求賠償原告之損失，並聲明：被告應連帶給
    付原告330,281元，及自起訴狀繕本送達翌日起至清償日止
    ，按年息百分之5計算之利息，並願供擔保請准宣告假執行
    。
四、被告則以：
　㈠被告不爭執砸中原告而引發系爭車禍之系爭枯木係生長於被
    告所有之系爭土地上，然而樹大有枯枝，基於地心引力作用
    終有掉落之一天，原告發生系爭車禍之憾事絕非被告所願。
    原告主張被告違反修剪樹木之義務，然究竟應將樹木修剪至
    何種程度，相關法令並無具體要求，豈能先射箭再畫靶，倒
    果為因認定被告違反注意義務，簡言之，以山區道路植被範
    圍之廣，全然不許枝枒蔓生至道路上方，尚難逕認為能注意
    之情事，再退萬步言，縱使認為有維護山區道路用路安全之
    注意義務，此亦應由管轄道路養護之地方政府公權力巡視、
    維護，至有危害公共安全之虞時方介入排除，而非一昧強求
    全部山區土地地主不准有樹木枝枒蔓生之事。
　㈡被告對於原告因系爭車禍受傷請求之醫療費用2,285元、工作
    損失12,696元、安全帽及寵物急診費5,300元，以上合計20,
    281元部分不爭執。然依據原告提供之淡水馬偕醫院之診斷
    證明書中記載，原告之傷勢僅需休養5日，並無任何有看護
    必要之記載，原告實無支出看護費用10,000元之必要。另原
    告之傷勢均為表層皮膚組織之擦、挫傷，並未嚴重影響身體
    結構機能，稍作休養即可回復健康，不至於形成生理機能之
    長久障礙，原告請求之精神慰撫金30萬元實嫌過高等語，資
    為抗辯。並聲明：原告之訴駁回，如受不利判決，願供擔保
    免予假執行。
五、得心證之理由：　　
  ㈠本件原告所主張之被告三人為系爭土地之所有權人，而原告
    於上開時、地騎車時遭被告三人所有之系爭土地上之系爭枯
    木砸中摔倒而發生系爭車禍，受有左側大腿及左膝挫傷、頭
    部外傷及臉挫傷、二側性手部挫傷等傷害之事實，為兩造所
    不爭執，有本院依職權向新北市政府警察局淡水分局調取之
    道路交通事故現場圖、調查報告表（一）、（二）、談話紀
    錄表、現場照片、當事人酒精測定紀錄表、當事人登記聯單
    ，及原告提出之土地登記第二類謄本、地籍異動索引、系爭
    車禍錄影光碟、道路交通事故當事人登記聯單、淡水馬偕紀
    念醫院乙種診斷證明書暨醫療費用收據、免用統一發票收據
    、介壽診所藥品明細收據、佑群骨科診所健保醫療費用收據
    、宏昌藥局藥費負擔收費收據、吳眼科診所收據、迪曼人力
    派遣協議書等附卷可稽，前開事實，堪認為真正。
  ㈡按因故意或過失，不法侵害他人之權利者，負損害賠償責任
    ；數人共同不法侵害他人之權利者，連帶負損害賠償責任；
    不法侵害他人之身體或健康者，對於被害人因此喪失或減少
    勞動能力或增加生活上之需要時，應負損害賠償責任；不法
    侵害他人之身體、健康、名譽、自由、信用、隱私、貞操，
    或不法侵害其他人格法益而情節重大者，被害人雖非財產上
    之損害，亦得請求賠償相當之金額；不法毀損他人之物者，
    被害人得請求賠償其物因毀損所減少之價額，民法第184條
    第1項前段、第185條第1項前段、第193條第1項、第195條第
    1項前段、第196條分別定有明文。經查，被告三人為系爭土
    地所有權人，其等就系爭土地上所生長之樹木本需定期巡視
    、修剪或維護，避免該樹木生長至道路處，因倒塌或枯萎掉
    落至道路處，使該道路用路人之往來交通產生危險，然被告
    等人卻放任系爭土地之樹木生長蔓延至系爭土地旁之道路，
    且未為修剪或維護，致系爭枯木掉落於系爭土地旁之淡水往
    三芝方向之101縣道9.5公里處，因而發生系爭車禍，使原告
    受有前述傷害，被告等人自有過失甚明，且其等過失與原告
    所受傷害結果間具有相當之因果關係，被告等人就系爭車禍
    自應負侵權行為責任，其等人前述所辯，難認有據。故原告
    請求被告等人應負侵權行為損害賠償責任，即有依據。茲將
    原告請求損害賠償之金額分述如下：
  ⑴醫療費用2,285元、工作損失12,696元、安全帽及寵物急診費
    5,300元部分：
    原告主張其因系爭車禍支付醫療費用2,285元、工作損失12,
    696元、安全帽及寵物急診費5,300元之事實，業據其提出淡
    水馬偕紀念醫院醫療費用收據3紙、免用統一發票收據2紙、
    介壽診所藥品明細收據1紙、佑群骨科診所健保醫療費用收
    據1紙、宏昌藥局藥費負擔收費收據1紙、吳眼科診所收據1
    紙、迪曼人力派遣協議書1紙等為證，且為被告等人所不爭
    執，故原告請求被告給付醫療費用2,285元、工作損失12,69
    6元、安全帽及寵物急診費5,300元，實屬有據。
　⑵看護費用1萬元部分：
　　原告雖主張自111年4月11日至4月18日止於自家靜養，期間
    由原告家屬全日在旁照料，共計5日，以看護費用每日2,000
    元計算，共請求看護費用10,000元之事實，惟依原告所提出
    之111年4月11日淡水馬偕紀念醫院乙種診斷證明書，醫師囑
    言記載「病人因上述原因，至本院就醫，宜休養5天」，然
    此診斷證明書僅稱原告宜休養5天，並非認原告於此期間有
    專人照護之必要，故原告請求5日共10,000元之看護費用，
    為無理由，應予駁回。
  ⑶精神慰撫金30萬元部分：
　　原告主張其因本件過失傷害案件造成身體健康受有嚴重損害
    ，致無法搬運重物，已對原告之工作造成莫大影響，且系爭
    車禍後原告心有餘悸，終日惴惴不安，致原告受有諸多且嚴
    重之精神上損害，請求被告賠償精神上損害乙節。本院審酌
    原告所受傷害係左側大腿及左膝挫傷、頭部外傷及臉挫傷、
    二側性手部挫傷等情，且原告為91年出生，名下無動產及不
    動產，被告鄭美珠為39年出生，大學畢業，被告洪正豐為35
    年出生，大學畢業，被告洪良諺為66年出生，五專畢業，被
    告三人名下均有動產及不動產，此有本院調取兩造之稅務電
    子閘門財產所得調件明細表在卷可稽，並考量兩造身份、地
    位及經濟能力、被告等人之過失行為及加害程度等一切情狀
    ，認原告所得請求之非財產上之損害賠償金額以6萬元為允
    當。
  ⑷綜上，原告請求被告賠償本件因被告過失傷害所受損害80,28
    1元（即20,281＋60,000＝80,281），核屬依法有據，應予准
    許。
六、從而，原告依侵權行為之法律關係訴請被告應連帶給付原告
    80,281元，及被告鄭美珠自起訴狀繕本送達翌日（即111年9
    月12日）起、被告洪正豐、洪良諺自起訴狀繕本送達翌日（
    即111年11月18日）起，均至清償日止，按年息百分之5計算
    之利息，為有理由，應予准許，逾此部分之請求，為無理由
    ，應予駁回。而原告此駁回之部分，其假執行之聲請即失所
    附麗，應併予駁回。
七、本件事證已臻明確，兩造其餘攻擊防禦方法及所提證據資料
    ，核與本件判決所得心證及結果均不生影響，毋庸逐一論述
    ，附此敘明。
八、本件係就民事訴訟法第427條第1項適用簡易程序所為被告部
    分敗訴之判決，依同法第389條第1項第3款規定，應依職權
    就原告勝訴部分宣告假執行，並依被告聲請併予諭知如被告
    以主文第4項後段所示之金額為原告預供擔保，得免為假執
    行。另依職權確定訴訟費用額為3,640元（第一審裁判費）
    ，其中874元應由被告連帶負擔，其餘2,766元由原告負擔。
中　　華　　民　　國　　111 　年　　12　　月　　21　　日
                  士林簡易庭法  官  莊明達
上列正本係照原本作成。
如不服本判決，應於判決送達後20日內，向本院提出上訴狀並應
記載上訴理由，如於本判決宣示後送達前提起上訴者，應於判決
送達後20日內補提上訴理由書（須附繕本）。
中　　華　　民　　國　　111 　年　　12　　月　　21　　日
                            書記官  王淳平